【裁判字號】    90,易,337
【裁判日期】    901031
【裁判案由】    竊盜
【裁判全文】
臺灣彰化地方法院刑事判決                            九十年度易字第三三七號
    公  訴  人  臺灣彰化地方法院檢察署檢察官
    被      告  乙○○
    被      告  甲○○
右列被告因竊盜案件，經檢察官提起公訴 (八十九年度偵字第七八九八號、第九一七
六號、第九三六五號)，本院判決如左：
    主  文
甲○○共同竊盜，處有期徒刑陸月，如易科罰金，以參佰元折算壹日。扣案之鑰匙壹
把沒收。
乙○○共同竊盜，累犯，處有期徒刑捌月，扣案之鑰匙壹把沒收；又攜帶兇器竊盜，
累犯，處有期徒刑壹年貳月，扣案之旋轉板手壹支、自製起子參支均沒收；應執行有
期徒刑壹年捌月，扣案之鑰匙壹把、旋轉板手壹支、自製起子參支均沒收。
    事  實
一、乙○○曾有竊盜罪等多項犯罪記錄，素行不佳，其前於民國八十四年間，因違反
    麻醉藥品管理條例案件，經本院判處有期徒刑六月確定，於八十五年四月二十日
    易科罰金執行完畢，復因犯竊盜等罪，經本院判處應執行有期徒刑三年確定，接
    續前案執行至八十八年六月，經假釋交付保護管束，在假釋中，仍不知悔改，復
    於八十九年十月十三日上午四時許，為供載運廢鐵，而與甲○○共同基於意圖為
    自己不法所有之犯意聯絡，由乙○○提供其所有、並經其琢磨供竊車使用之鑰匙
    一把予甲○○，由甲○○持以在彰化縣埤頭鄉○○村○○街一一二之三號前，竊
    取丁○○所有之車牌號碼ＴＮ─九八○二號自用小貨車，得手後，將車放置在乙○○位於彰化縣埤頭鄉○○村○○路七十八號之住所，供其二人使用。嗣於八十
    九年十月十七日上午六時許，乙○○、甲○○共同駕駛前揭贓車，行經彰化縣埤
    頭鄉○○村○○路四之十一號前時為警查獲，並扣得乙○○所有之前揭經琢磨之
    鑰匙、鐵鉗、板手、農用掃刀、油壓鐵剪各一支。乙○○經移送台灣彰化地方法
    院檢察署訊問後，因覓保無著，經檢察官飭回後，竟另起意圖為自己不法所有之
    犯意，於同年十二月八日凌晨一時許，因需代步工具，竟另起意圖為自己不法所
    有之犯意，以其所有之旋轉板手一支、自製起子三支等物，在彰化縣溪湖鎮○○
    里○○街一○一號前竊取丙○○所有車牌號碼ＧＢ─三九六二號自用小客車供己
    使用。嗣於八十九年十二月九日下午三時五十分許，乙○○駕駛前揭贓車行經彰
    化縣埤頭商元埔村中埔路時為警查獲，扣得旋轉板手一支、自製起子三支、手電
    筒一支、彈簧刀一支等物。
二、案經彰化縣警察局北斗分局移送臺灣彰化地方法院檢察署檢察官偵查起訴。
    理  由
一、訊據被告乙○○、甲○○對其二人上揭竊盜犯行均坦白承認，核與被害人丁○○
    、丙○○於警訊中指述情節大致相符，並有琢磨之鑰匙、旋轉板手各一支、自製
    起子三支等物扣案、贓物認領保管單二份、照片十幀及車輛竊盜車牌失竊資料個
    別查詢報告表二份附卷可相佐證，被告乙○○、甲○○二人竊盜犯行洵堪認定，
    應依法予以論科。
二、核被告乙○○、甲○○就前揭第一次之犯行所為，均係犯刑法第三百二十條第一
    項之竊盜罪；乙○○就其第二次犯行所為，則係犯同法第三百二十一條第一項第
    三款加重竊盜罪。公訴人就乙○○、甲○○第一次竊盜犯行認係犯同法第三百二
    十一條第一項第三款之加重竊盜罪，尚有誤會，惟此與同法第三百二十條第一項
    普通竊盜罪之社會基本事實同一，本院自應依法變更起訴法條而續予審理。又被
    告二人間就竊取丁○○所有之車牌號碼ＴＮ─九八○二號自用小貨車犯行部分，
    有犯意聯絡及行為分擔，均為共同正犯。而被告乙○○之第二次竊盜犯行，係其
    另行起意而為，並非基於概括犯意為之，業據被告乙○○於偵查中供述甚明（見
    八十九年度偵字第九三六五號偵查卷第二十一頁），且其於同年十月間，始因犯
    竊盜罪為警移送台灣地方法院檢察署調查，自難認其後之竊盜行為與前之竊盜行
    為有何概括犯意可言，爰依法予以併罰。爰審酌被告犯罪之動機、目的、方法、
    手段、所得利益，其二人前分別有犯罪及受戒毒處分之記錄，品行難謂良好，又
    徒不勞而獲，竊取他人之汽車供己使用，其行為除致被害人因而受有財產上之損
    失外，更將因此而干擾被害人日常之生活與生計，所生危害難謂輕微，及其等犯
    後態度等一切情狀，分別量處如主文所示之刑，乙○○部分並依法定其應執行之
    刑，以示懲儆。扣案之自製鑰匙、活動板手各一把、自製起子三支等物，均為被
    告乙○○所有，供其等犯本案之罪所用，業據被告二人供明在卷，爰依法宣告沒
    收。至其餘等扣案物品，雖係被告乙○○所有、且係在其所駕贓車上查獲，惟被
    告乙○○二人均否認有持該等工具竊車，且亦無從證明有利用該等工具竊車之必
    要，而其等亦非屬違禁物，爰不併予宣告沒收，附此敘明。
據上論斷，應依刑事訴訟法第二百九十九條第一項前段、第三百條、刑法第二十八條
、第三百二十條第一項、第三百二十一條第一項第三款、第四十七條、第五十一條第
五款、第四十一條第一項、第三十八條第一項第二款、罰金罰鍰提高標準條例第一條
前段、第二條，判決如主文。
本案經檢察官王怡仁到庭執行職務。
中      華      民      國      九十      年      十      月    三十一  日
                                臺灣彰化地方法院刑事第一庭
                                    法      官  葛  永  輝
右正本證明與原本無異。
如不服本判決，應於送達後十日內向本院提出上訴狀( 須附繕本 )。
告訴人或被害人對於判決如有不服具備理由請求檢察官上訴者，其上訴期間之計算係
以檢察官收受判決正本之日期為準。
                                    法院書記官  謝  惠  雯
中      華      民      國      九十      年     十一     月      一    日
刑法第三百二十條
意圖為自己或第三人不法之所有，而竊取他人之動產者，為竊盜罪，處五年以下有期
徒刑、拘役或五百元以下罰金。意圖為自己或第三人不法利益，而竊佔他人之不動產
者，依前項之規定處斷。
前二項之未遂犯罰之。


司法院資訊處製作；財團法人民間司法改革基金會備份。
